最高法院民事裁定                              八十七年度台上字第二九三五號
    上  訴  人  吳 禮 光被.
                吳 錦 添被.
                吳 阿 春
                吳 阿 土
                吳 新 進
                吳 明 煌
                吳 阿 欽
                吳 阿 榮
                吳 富 昌
                吳 來 旺即.
                吳 來 麒即.
                吳 來 華即.
                吳 來 發即.
                吳 文 周即.
                吳 銀 昌即.
                吳 惠 娟即.
                吳 來 松即.
                李吳嬌美即吳.
                宋吳阿梅即吳.
                吳余鳳嬌即吳.
                吳 福 堂即.
                吳 福 龍即.
                吳 鈺 美即.
                吳 淑 真即.
    右二十二人
    訴訟代理人  陳正磊律師
    被 上訴 人  吳 俊 標
                吳 松 勇
                吳 貴 章
    右  三  人
    訴訟代理人  楊致一律師
    被 上訴 人  吳 延 壽
                吳 松 光
                吳 炳 光
                吳 阿 師
右當事人間請求損害賠償事件，上訴人對於中華民國八十六年六月二十三日台灣高等
法院判決（八十四年度重訴字第一七號），提起上訴，本院裁定如左：
    主  文
上訴駁回。
上訴訴訟費用由上訴人負擔。
    理  由
按對於第二審判決上訴，非以其違背法令為理由，不得為之。民事訴訟法第四百六十
七條定有明文。依同法第四百六十八條規定，判決不適用法規或適用不當者，為違背
法令。而判決有同法第四百六十九條所列各款情形之一者，為當然違背法令。是當事
人提起上訴，如依民事訴訟法第四百六十八條規定，以第二審判決有不適用法規或適
用法規不當為理由時，其上訴狀或理由書應有具體之指摘，並揭示該法規之條項或其
內容。若係成文法以外之法則，應揭示該法則之旨趣。倘為司法院解釋、或本院之判
例，則應揭示該判解之字號或其內容。如以民事訴訟法第四百六十九條所列各款情形
為理由時，其上訴狀或理由書，應揭示合於該條款之事實。上訴狀或理由書如未依此
項方法表明，或其所表明者，顯與上開法條規定之情形不相合時，即難認為已對第二
審判決之違背法令有具體之指摘，其上訴自難認為合法。查本件上訴人對原判決提起
上訴，雖以該判決違背法令為由，惟核其上訴理由狀所載內容，係就原審取捨證據及
認定事實之職權行使指摘其為不當，而未具體表明合於不適用法規、適用法規不當、
或民事訴訟法第四百六十九條所列各款之情形，難認對該判決之如何違背法令已有具
體之指摘。依首揭說明，應認其上訴為不合法。又調查證據及認定事實為法院之職權
，法院斟酌全部辯論意旨及證據之結果，對於不必要之證據方法，原可衡情捨棄，不
受當事人請求之拘束。上訴人在原審所提出之照片及沿革書原審認為不足以證明其所
主張之待證事實為真實，因而予以摒棄不採，乃屬認定事實之職權行使，非屬不適用
法規或適用不當之違法，併予明。
據上論結，本件上訴為不合法。依民事訴訟法第四百八十一條、第四百四十四條第一
項、第九十五條、第七十八條，裁定如主文。
中      華      民      國    八十七    年     十二     月     十七     日
                              最高法院民事第六庭
                                  審判長法官  蕭  亨  國
                                        法官  吳  正  一
                                        法官  楊  隆  順
                                        法官  陳  淑  敏
                                        法官  黃  義  豐
      右正本證明與原本無異
                                              書  記  官
中      華      民      國    八十八    年      一      月      六      日
                                                                        Ｂ
